臺灣高等法院高雄分院民事裁定
111年度抗字第261號
抗  告  人  阮國珍  
相  對  人  許淑麗  
上列抗告人聲請假處分事件，抗告人對於中華民國111年8月16日
臺灣高雄地方法院111年度全字第149號裁定提起抗告，本院裁定
如下：
    主    文
抗告駁回。
抗告費用由抗告人負擔。
    理    由
一、按抗告法院為假處分裁定前，應使債權人及債務人有陳述意
    見之機會，民事訴訟法第533條準用同法第528條第2項固定
    有明文，然假處分有防止債務人變更請求標的現狀之目的，
    法院於審理假處分聲請時，自應顧及隱密性，此觀強制執行
    法第132條第1項規定：「假扣押或假處分之執行，應於假扣
    押或假處分之裁定送達同時或送達前為之」即明，該規定意
    旨乃在保護債權人，避免債務人利用抗告程序變更請求標的
    現狀，是債權人為假處分聲請，非經法院裁定准許並為假處
    分執行同時或之後，不得預先通知債務人此聲請情事，以貫
    徹保護債權人之保全目的。查原法院雖裁定准許抗告人假處
    分之聲請，但抗告人尚未聲請保全執行，是該裁定尚未送達
    相對人，故於本件抗告程序審理中，不宜使相對人預先知悉
    抗告人聲請假處分，本院基於顧及假處分程序急迫性及隱密
    性之考量，認無使相對人陳述意見之必要，先予敘明。
二、抗告意旨略以：原裁定雖准伊之假處分聲請，惟其酌定之供
    擔保金額新台幣（下同）100萬元已高於相對人所受之損害
    ，且非伊經濟能力所能負擔，爰提起抗告，請求廢棄原裁定
    關於擔保金之酌定部分等語。
三、按請求及假處分之原因，應釋明之，釋明如有不足，而債權
    人陳明願供擔保或法院認為適當者，法院得定相當之擔保，
    命供擔保後為假處分，為民事訴訟法第533條前段準用第526
    條第1項、第2項規定所明定。而法院定擔保金額而為准許假
    處分之裁定者，該項擔保係備供債務人因假處分所受損害之
    賠償，其數額應依標的物受假處分後，債務人不能利用或處
    分該標的物所受之損害額，或因供擔保所受之損害額定之，
    非以標的物之價值為依據。經查：
　㈠原裁定就定擔保金部分，係審酌抗告人主張相對人已委託銷
    售系爭不動產之刊登售價688萬元，其本訴請求相對人返還
    借名登記物之訴訟標的價額已逾150萬元而屬得上訴第三審
    之事件，參酌各級法院辦案期限實施要點（下稱辦案期限要
    點）規定而認本案終局確定可能時期約需3年，並按法定遲
    延利率5%推算，認相對人於假處分期間可能受損害之金額為
    103萬餘元，乃酌定本件之擔保金額為100萬元。
　㈡假處分旨在延後相對人處分系爭不動產之權能，故所定擔保
    數額自應以相對人因受假處分致其利用該標的可得利益延後
    取得所生之損害為基礎，因此，相對人所受之損害，應為本
    案訴訟終結前，未能處分或利用系爭不動產取得換價利益所
    衍生之利息損失，則系爭不動產之合理市場價格，自應以聲
    請假處分時之市價為準。而抗告人於聲請假處分之原因已表
    明：「相對人已委託南豐不動產公司王宥尹於591租屋網上
    以低價賤售（經實價登錄查詢，系爭不動產屋齡僅26年，竟
    與同區段其他40年屋齡物件開價相同，均為每坪18餘萬，顯
    然有刻意低價脫手之意圖）」等語，並提出刊登總價688萬
    元、單價18.67萬/坪之出售廣告及他物件求售廣告為據（原
    審卷15、139至頁），則依抗告人之自陳暨現今房地產交易
    熱絡及波動漲幅非小等情，原裁定以相對人賤售之價格688
    萬元為系爭不動產市價，自屬合理。又抗告人於假處分後應
    提之返還借名登記物本案之訴訟標的價額，依上述應顯逾15
    0萬元，屬得上訴第三審之事件，如參酌前述辦案期限要點
    規定，該案至判決確定之期間最長應為4年4月（即第一、二
    、三審辦案期限分別為1年4月、2年、1年），則依上揭說明
    ，相對人於假處分期間因無法及時處分系爭不動產以獲取價
    金可能受有之利息損害，按法定遲延利息計算即應達1,490,
    667元【計算式：6,880,000×5%×（4+1/3）＝1,490,667，元
    以下四捨五入】，原裁定僅以3年為計（計算式：6,880,000
    ×5%×3＝1,032,000），復酌定以低於此數之100萬元為應供擔
    保金額，已有利於抗告人且為相當，抗告人主張尚無足採。
四、綜上，原裁定酌定之擔保金100萬元應屬適當，且擔保金額
　　之酌定亦屬原法院職權裁量範圍，抗告人指摘原裁定之酌定
　　為不當，聲明廢棄此酌定金額部分，為無理由，應駁回其抗
　　告。
五、據上論結，本件抗告為無理由，爰裁定如主文。　
中　　華　　民　　國　　111 　年　　9 　　月　　2 　　日
                            民事第二庭    
                                審判長法  官  黃國川　　
                                      法  官  何佩陵　　
                                      法  官  黃宏欽
以上正本證明與原本無異。
如不服本裁定應於送達後10日內向本院提出再抗告狀（並按他造
當事人之人數附繕本），並繳納再抗告費新臺幣1,000 元。
再為抗告僅得以適用法規顯有錯誤為理由，並應委任律師為代理
人。如委任律師提起抗告者，應一併繳納抗告費。
中　　華　　民　　國　　111 　年　　9 　　月　　2 　　日
                                      書記官  梁美姿
附註：
再抗告人之配偶、三親等內之血親、二親等內之姻親，或再抗告
人為法人、中央或地方機關時，其所屬專任人員具有律師資格並
經法院認適當者，亦得為第三審代理人。
再抗告人或其法定代理人具有律師資格者及前項情形，應於提起
再抗告或委任時釋明之。